臺灣臺北地方法院刑事判決　　　　　　　100年度訴字第954號
公　訴　人　臺灣臺北地方法院檢察署檢察官
被　　　告　陳昆佑
選任辯護人　王昭婷律師
　　　　　　溫尹勵律師
上列被告因毒品危害防制條例案件，經檢察官提起公訴（100年
度毒偵字第1776號、100年度偵字第12397號），本院判決如下：
    主  文
陳昆佑犯如附表所示之罪，各處如附表所示之刑（含主刑及從刑
）。應執行有期徒刑捌年，未扣案販賣第二級毒品所得新臺幣貳
仟元，沒收之，如全部或一部不能沒收時，以其財產抵償之，扣
案之第二級毒品甲基安非他命肆包、甲基安非他命壹包、殘渣袋
貳包，均沒收銷燬之，門號0000000000號行動電話（含SIM卡）
壹支、吸食器貳組、磅秤壹台、分裝袋（小）拾包、分裝袋（
中）貳拾壹包、分裝袋（大）貳拾伍包，均沒收之。
    事  實
一、陳昆佑明知甲基安非他命係毒品危害防制條例第2條第2項第
    2款所明定之第二級毒品，不得施用，竟基於施用第二級毒
    品甲基安非他命之犯意，於民國100年6月3日某時，在臺北
    市松山區○○○路○段160巷1號9樓之1之住處內，以玻璃球
    燒烤之方式施用第二級毒品甲基安非他命乙次。
二、陳昆佑明知甲基安非他命係毒品危害防制條例第2條第2項第
    2款所明定之第二級毒品，不得販賣，竟仍意圖賺取差價營
    利，基於販賣第二級毒品之犯意，於100年5月31日17時35分
    許，由黃清吉以持用之0000000000號行動電話與陳昆佑所有
    之0000000000號行動電話連絡購買毒品事宜，議定後即於當
    日20時許，在臺北市中山區之大直愛買大賣場附近，陳昆佑
    交付第二級毒品甲基安非他命1包予黃清吉，並收取價款新
    臺幣（下同）2000元。
三、嗣黃清吉因毒品案件遭通緝而為警於100年6月4日查獲，經
    警詢問後供出上開購買毒品來源，黃清吉即配合員警與陳昆
    佑前揭持用之行動電話聯繫，佯欲購買3500元之甲基安非他
    命，因陳昆佑前已與黃清吉有過毒品交易，本即有販賣以牟
    利之意，故在接到黃清吉之電話後，即另行起意，與之議定
    於當日17時許在臺北市○○區○○路626號麥當勞附近進行
    交易，嗣陳昆佑依約前往上開地點時，即為埋伏員警當場查
    獲而未遂，並扣得甲基安非他命1包（含袋重1.179公克，驗
    餘淨重0.9388公克）、陳昆佑所有供本件販賣毒品用之
    0000000000號行動電話1支。陳昆佑為警逮捕後，另帶同員
    警前往其位於臺北市○○區○○街31巷3號5樓3室住處，並
    扣得其所有供施用毒品用之甲基安非他命4包（驗後淨重
    13.88公克）、殘渣袋2包、吸食器2組，與供販賣毒品所用
    之磅秤1台、分裝袋（小）13包、分裝袋（中）21包、分裝
    袋（大）25包等物，始查悉上情。
四、案經新北市政府警察局三重分局報告臺灣臺北地方法院檢察
    署檢察官偵查起訴。
    理  由
壹、證據能力:
一、就被告陳昆佑及辯護意旨認證人黃清吉於偵查中所為之證述
    ，因未經交互詰問，而無證據能力部分：
(一)按刑事訴訟法第159條之1第2項，明定被告以外之人（含被害
  人、證人等）於偵查中向檢察官所為陳述，除顯有不可信之情
  況外，得為證據。其立法理由係以偵查中對被告以外之人所為
  之偵查筆錄，或被告以外之人向檢察官所提之書面陳述，性質
  上均屬傳聞證據，且常為認定被告有罪之證據，自理論上言，
  如未予被告反對詰問、適當辯解之機會，一律准其為證據，似
  與當事人進行主義之精神不無扞格之處，對被告之防禦權亦有
  所妨礙，然刑事訴訟法規定檢察官代表國家偵查犯罪、實行公
  訴，依法有訊問被告、證人、鑑定人之權，且實務運作時，偵
  查中檢察官向被告以外之人所取得之陳述，原則上均能遵守法
  律規定，不致違法取供，其可信性甚高，為兼顧理論與實務，
  而對被告以外之人於偵查中向檢察官所為之陳述，除顯有不可
  信之情況者外，得為證據。且所謂「不可信之情況」，由法院
  審酌被告以外之人於陳述時之外在環境及情況而為判斷。而被
  告以外之人於偵查時，是否與被告對質，與其陳述時之外在環
  境並無必然之關聯，自不得以偵查中未經被告詰問，逕認該陳
  述無證據能力。至該等陳述與事實是否相符，要屬證據證明力
  之問題，與證據能力之有無，不容混淆（最高法院100年度臺
  上字第4344號判決意旨參照）。
(二)查證人黃清吉於檢察官偵查時之陳述，其對檢察官之問題均能
  為連續陳述，且其陳述向被告購買甲基安非他命等情節，均係
  其親身經歷，亦無受到脅迫、誘導等不正取供之情形，本院衡
  酌證人黃清吉偵查筆錄作成之外部狀況為整體考量，並無顯不
  可信之情況存在，是證人黃清吉於檢察官偵查中之證述，自有
  證據能力。
二、就被告陳昆佑及辯護意旨認本件因屬陷害教唆，故取得之證
    據，均無證據能力部分：
(一)司法警察機關對於偵辦販毒等重大危害社會治安、且又屬難以
  偵查之案件，常使用誘捕方式辦案；此等辦案方式在不違反人
  身自由之不可受侵犯之憲法基本人權之保障下，非不得以為之
  ，所蒐集而來之證據資料，亦非不得顯現於公判庭，採為法院
  論罪科刑之依據。惟此種誘捕方式之辦案可區分為兩種，一為
  創造犯意型誘捕，一為提供機會型誘捕。前者，又稱為陷害教
  唆，係指行為人原無犯罪意思，因受他人（如便衣警察）之引
  誘，始生犯意，進而著手實行犯罪構成要件行為而言，此種情
  形所取得之證據，因違反正當法定程序，且逾越偵查犯罪之必
  要程度，其因此所取得之證據資料，應無證據能力。後者，又
  稱為機會教唆，係指行為人原本即有犯罪之意思，其從事犯罪
  構成要件行為之犯意，並非他人所創造，司法警察僅係利用機
  會加以誘捕，此種情形之犯罪行為人本具有販賣毒品之犯意，
  初非警察人員所造意，司法警察僅係運用設計引誘之技巧，使
  其暴露犯罪事證而加以逮捕偵辦，並未違反憲法對於基本人權
  之保障，且於公共利益之維護有其必要性，故依此所得之證據
  ，則有證據能力，自得採為法院論罪科刑之依據（最高法院95
  年度臺上字第4538號判決要旨參照）。
(二)查本件係因黃清吉為警查獲後，供出其施用毒品來源，遂在警
  察授意下，撥打電話與被告，佯稱欲購買3500元之第二級毒品
  甲基安非他命，雙方約定交易毒品事宜後，被告至相約地點後
  ，即為警所逮捕，並當場扣得甲基安非他命1小包。此情分據
  證人黃清吉、證人即本件承辦員警林君毅於本院審理時結證明
  確（見本院卷第72頁、第74頁背面）。是承辦員警因證人黃清
  吉供出毒品來源，而已察覺被告有販賣甲基安非他命之嫌疑，
  本於主動循線查緝犯罪之責，由證人黃清吉撥打電話予被告，
  佯稱購買甲基安非他命，被告原已具有販賣甲基安非他命之犯
  意，而應允證人之要約，自非陷害教唆。又辯護人認員警等待
  過程中，不斷以電話催促，亦涉及陷害教唆。惟依證人黃清吉
  於本院審理中證述：其打電話給被告說要拿3500元，被告說好
  ，之後就約見面等語（見本院卷二第72頁背面），及證人林君
  毅於本院審理時證稱：因為毒品案件怕對方忘記還是睡著，拖
  太久沒來，才會請證人黃清吉打電話確認等語（見本院卷二第
  76頁、第76頁背面）。可徵證人黃清吉一開始打電話予被告佯
  稱欲購買毒品時，被告已允諾，至其後證人黃清吉打電話催促
  被告，僅係確認被告是否會到場，此不影響被告原即有販賣毒
  品之意而與證人黃清吉合意毒品交易之事實，自與陷害教唆有
  別。是本件被告原即有販賣毒品之意，員警僅係依證人黃清吉
  供出毒品來源之機會加以誘捕，按上說明，依此所取得之證據
  ，自有證據能力。
三、卷內其餘引為證據之證據能力：
(一)按被告以外之人於審判外之陳述，雖不符刑事訴訟法第159 條
  之1至第159條之4之規定，而經當事人於審判程序同意作為證
  據，法院審酌該言詞陳述或書面陳述作成時之情況，認為適當
  者，亦得為證據；當事人、代理人或辯護人於法院調查證據時
  ，知有刑事訴訟法第159條第1項不得為證據之情形，而未於言
  詞辯論終結前聲明異議者，視為有前項之同意，刑事訴訟法第
  159條之5定有明文。
(二)查本判決下列所引用前述以外之被告以外之人於審判外之陳述
  ，檢察官、被告及辯護人於本院言詞辯論終結前均未聲明異議
  ，本院審酌結果，認上開證據資料製作時之情況，尚無違法不
  當及證明力明顯過低之瑕疵，亦認為以之作為證據應屬適當。
  揆諸前開規定，爰依刑事訴訟法第159條之5規定，認前揭證據
  資料均有證據能力。
貳、實體部分：
一、事實一所示施用第二級毒品部分，業據被告於偵查中、本院
    審理時坦承不諱，並有被告為警查獲時扣得所有供施用之甲
    基安非他命4包、殘渣袋2包、吸食器2組等物可資佐證，而
    經警採集其尿液檢體送驗結果，呈甲基安非他命之陽性反應
    ，有新北市政府警察局三重分局查獲毒品案件被移送者姓名
    、代碼對照表、台灣檢驗科技股份有限公司100年6月23日濫
    用藥物檢驗報告在卷可稽(見臺灣臺北地方法院檢察署100年
    度毒偵字第1776號卷第22、46頁)，扣案之毒品4包經送驗後
    ，檢出甲基安非他命成分（驗餘淨重13.88公克），是被告
    任意性自白核與事實相符，應堪採信。
二、犯罪事實二、三之部分，被告則矢口否認之，辯稱：伊未曾
    賣毒品給黃清吉，伊為警查獲當天是要去賣場買東西，並不
    是要為毒品交易云云，然查：
(一)被告前與黃清吉有完成2000元甲基安非他命之毒品交易，故在
  本件黃清吉再向被告要約購買3500元之毒品時，被告即與之議
  定交易的時、地，攜帶毒品前來要進行交易時，當場為警查獲
  ，此情業據被告於警詢時自白：「（你今日攜帶第二級毒品安
  非他命1包到臺北市○○區○○路626號前作何事？）是我朋友
  （阿吉）要跟我買，價值新臺幣3500元」、「（你販賣1公克
  予黃清吉獲利多少？）約1000元」等語（見臺灣臺北地方法院
  檢察署100年度偵字第12397號卷第6頁背面），於偵查時自白
  ：「（你買這些毒品要賣給誰？）準備賣給叫阿吉之人」、「
  （已經談好價錢？）1克賣3500元。本來講好在北安路麥當勞
  交貨。」、「（阿吉之前有跟你買過？）有，買過2、3次。一
  個星期前有跟我買過。買的數量不一定。之前阿吉都買2000元
  ，這次他說要3500元。都是約傍晚交易。之前在大直的愛買附
  近交貨，這次約在北安路的麥當勞交貨」、「（是否於100年6
  月4日下午4時50分，在臺北市○○區○○路626號前，為警查
  獲？）是，當時我是去找一個叫阿吉的人，我要拿安非他命給
  他。」、「（為警查獲當天，黃清吉是如何跟你約購買安非他
  命的？）是他打我的手機跟我聯絡，他說這次他要拿3500元，
  於是就跟我約在北安路麥當勞進行交易，結果我一到現場，就
  被警察捉了。」、「（為何黃清吉會打電話跟你連絡購買安非
  他命？）之前是朋友介紹黃清吉給我認識，他跟我買過2、3次
  安非他命。」、「（所以為警查獲這一次，黃清吉在打電話給
  你跟你表示要跟你購買安非他命時，是因為他之前曾經跟你買
  過安非他命，所以他再跟你聯絡時，你就答應要賣他安非他命
  ？）是。」、「（之前黃清吉在何時、何地以何價格跟你買過
  安非他命？）時間我不記得了，地點是在大直的愛買大賣場以
  及台北火車站，至於價格都不一定，他每次都叫我幫他拿2000
  元或3500元的安非他命」、「（你在內勤檢察官訊問時，表示
  被告曾在6月5日前的一個星期跟你買過2000元的安非他命？）
  是，他是打電話給我，說要跟我拿2000元的安非他命，地點是
  約在大直的愛買附近交易，時間我記得他是跟我約晚上6點多
  ，但實際上我們見面是晚上8點多。」（見同前偵卷第34頁、
  第56頁）等語不諱。核與證人黃清吉於偵、審時結證向被告購
  買毒品之情節，若合符節。而本案係證人黃清吉因另案通緝遭
  警方查獲後供出毒品來源，證人黃清吉配合警方與被告使用之
  行動電話聯繫，雙方約定於100年6月4日17時許，在臺北市○
  ○區○○路626號麥當勞附近進行交易，嗣被告依約前往上開
  地點時，為埋伏員警當場查獲，並扣得白色透明結晶1包、
  0000000000號行動電話1支等情，業據證人林君毅於本院審理
  中證述綦詳（見同前偵卷第51頁、本院卷二第72-76頁），復
  有被告持用之0000000000號行動電話100年6月4日之通聯紀錄
  、臺北市政府警察局三重分局搜索扣押筆錄及扣押物品目錄表
  在卷可稽（見本院卷一第35頁、同前毒偵卷第11-12頁），且
  該扣得之白色透明結晶1包，經送交通部民用航空局航空醫務
  中心鑑驗，檢出甲基安非他命成分（含袋重1.179公克，驗餘
  淨重0.9388公克），有該醫務中心100年6月22日航藥鑑字第
  1003473號毒品鑑定書可參（見同前毒偵卷第47頁）。
(二)被告於本院審理中雖翻異先前之自白，而以前詞置辯，並稱：
  伊在警詢及偵查中之自白，係因施用甲基安非他命，神智不清
  ，檢察官問什麼，伊都回答是或不是云云，而否認自白之真實
  性。惟查：
1.依被告於警詢及偵查中所述，均係針對開放性問題為連續陳述
  ，並無其所稱僅回答是或不是之情形。是若其當時精神狀況有
  問題，何以能就此為連續而完整之陳述？況且，被告不僅在警
  詢及移送時內勤檢察官訊問時自白，甚至在其後之100年6月17
  日檢察官訊問時，亦為相同之自白，而在檢察官訊問時以：「
  你在內勤檢察官訊問時，表示證人黃清吉曾在6月5日前的1個
  星期跟你買過2000元的安非他命？」此一問題時，供承內勤檢
  察官訊問時已提及之交易金額為2000元、地點在大直愛買附近
  外，更進一步供稱：「時間我記得他（即證人黃清吉）是跟我
  約晚上6點多，但實際上我們見面是晚上8點多」等語（見同上
  毒偵卷第31頁、同上偵卷第56頁）。在在顯見被告並無因施用
  毒品而有神智不清或記憶有所混淆之情況。
2.依證人林君毅於本院審理時所述：黃清吉是因為毒品通緝被查
  獲，當時黃清吉筆錄已經做好了，人送到我們這邊來，伊就負
  責移送，伊是在跟黃清吉聊天時，告知他現在有毒品案，如果
  供出毒品上游，有機會可以減刑，黃清吉就願意供出毒品上游
  ，當時黃清吉應該是用他自己的電話，也有用伊同事的電話打
  電話給陳昆佑，伊同事電話應該是0000000000，當時黃清吉就
  直接跟被告說我要幾千，只有講金額，對話過程應該不到1分
  鐘等語（見本院卷二第74頁背面、第75頁、第75頁背面）。而
  依卷附被告持用之行動電話通聯記錄，其確有與該員警所述門
  號收、發話三通之紀錄（見本院卷一第36頁）。是被告若非接
  獲證人黃清吉的電話，應允證人黃清吉購買毒品之要約而來，
  何以會與該員警使用之電話門號有通聯往來？其就此一通話紀
  錄，顯然無法自圓其說。況且，若被告真係單純前來購物，何
  以竟會隨身攜帶毒品，亦與常情不符。綜此，可見被告事後改
  稱當天純係購物而來之說詞，顯不足採。而以證人黃清吉短短
  數句表明金額，被告即知其意並攜帶毒品前來，可見雙方先前
  確有交易經驗，綜此，更可以佐證被告先前出於任意性之自白
  ，確與事實相符。
(三)按販賣毒品係違法行為，亦無公定之價格，不論任何包裝，均
  可任意分裝增減分量，而每次買賣之價量，亦可能隨時依雙方
  間之關係深淺、資力、需求量及對行情之認知、來源是否充裕
  、查緝是否嚴緊，購買者被查獲時供述購買對象之可能性風險
  之評估等，因而異其標準，並機動調整，非可一概而論，販賣
  之利得除經坦承犯行或價量俱臻明確外，委難察得實情，販毒
  者從價差或量差中牟利方式雖異，其意圖營利之非法販賣行為
  則一，是除非別有事證，足認係按同一價量委買、轉售或無償
  贈與，確未牟利外，尚難執此遽認非法販賣之證據有所未足，
  致使知過坦承者難辭重典，飾辭否認者反得僥倖，而失情理之
  平（最高法院99年度臺上字第4912號判決意旨參照）。依被告
  於警詢時供稱：其於100年6月4日販賣毒品1公克3500元予證人
  黃清吉，獲利有1000元等語（同前毒偵卷第6頁），可見被告
  有從販賣毒品與證人黃清吉中賺取價差而營利之意圖甚明。況
  且依證人黃清吉於本院審理時所述：其與被告認識不到1、2個
  月，是因為要買毒品，才透過朋友介紹認識等語（見本院卷二
  第73頁），可見其與被告並不熟，僅止於毒品交易而往來，而
  販賣毒品罪係重罪，若無利可圖，被告當無甘冒此涉案危險，
  無償讓與無何深交證人黃清吉之必要。綜此，可認被告確有從
  中賺取差價營利之意。
(四)至證人黃清吉於本院審理中雖稱:其拿錢請被告向別人買、在
  警詢及偵查中沒提到，是因為作筆錄時，是採一問一答方式，
  所以才沒提到云云（見本院卷二第71頁背面、第72頁）。惟查
  ，觀諸證人黃清吉警詢及偵查筆錄，其就警察及檢察官之問題
  ，並非僅回答「是」、「否」，而係針對開放性問題為連續陳
  述，且證人黃清吉在警察詢問、檢察官訊問時，均明確供稱係
  向被告購買毒品，而證人黃清吉於本院審理時又自承未參與被
  告購入毒品來源的過程，是其此部分陳述，顯係個人臆測之詞
  ，自難採為有利於被告之認定。
三、論罪科刑之理由
(一)按甲基安非他命係毒品危害防制條例第2條第2項第2款所明定
  之第二級毒品。又查被告係因證人黃清吉佯稱欲購買毒品，而
  攜帶毒品到場，並為警查獲，而被告原已基於販賣毒品以營利
  之犯意，與證人黃清吉就毒品買賣達成合致，雖嗣因經警利用
  此機會誘捕，致實際上未完成毒品交易，然其既原已有販賣毒
  品之主觀犯意，客觀上並已著手於販賣行為，揆諸前開說明，
  自屬販賣未遂。是核被告事實一所為，係犯毒品危害防制條例
  第10條第2項之施用第二級毒品罪。事實二、三所為，分別係
  犯同條例第4條第2項之販賣第二級毒品罪、第4條第6項、第2
  項之販賣第二級毒品未遂罪。被告持有第二級毒品之低度行為
  ，分別為施用、販賣之高度行為所吸收，不另論罪。又事實三
  所為，被告客觀上已著手於販賣行為之實行而不遂，為未遂犯
  ，爰依刑法第25條第2項之規定減輕其刑。被告所犯各罪，行
  為互殊，犯意個別，應予分論併罰。爰審酌被告前有施用毒品
  經法院判處罪刑紀錄（本案不構成累犯），而其販售毒品之行
  為，致使一般吸用毒品者，沈迷於毒癮品而無法自拔，直接戕
  害國民身心健康，間接危害社會治安，敗壞社會善良風氣，進
  而導致施用毒品之人為購買毒品施用而觸犯刑典之情事發生，
  犯後又飾詞否認，但念及各別販賣第二級毒品數量非鉅，獲利
  所得不高暨其犯罪動機、目的及手段等一切情狀，分別量處如
  附表所示之刑，並依法定其應執行之刑。
(二)沒收部分:
1.本案被告販賣甲基安非他命之所得2000元，雖未扣案，惟既屬
  被告販賣毒品所得之財物，即應依毒品危害防制條例第19條第
  1項之規定，宣告沒收，如全部或一部不能沒收時，以其財產
  抵償之。
2.扣案之第二級毒品甲基安非他命4包（驗後淨重13.88公克）、
  甲基安非他命1包（含袋重1.179公克，驗餘淨重0.9388公克）
  ，為違禁物，不論屬於犯人與否，均應依毒品危害防制條例第
  18條第1項規定，分別在被告所犯項下宣告沒收銷燬之。扣案
  之殘渣袋2包，因毒品與包裝袋無法分離，故不問是否屬於犯
  人所有，均應依毒品危害防制條例第18條第1項前段之規定，
  在被告所犯項下宣告沒收銷燬。扣案之吸食器2組、門號
  0000000000號行動電話（含SIM卡）1支、磅秤1台、分裝袋（
  小）13包、分裝袋（中）21包、分裝袋（大）25包，均為被告
  所有，業據其供承在卷，其中吸食器係供本案施用甲基安非他
  命所用之物，爰依刑法第38條第1項第2款規定，在被告所犯施
  用毒品罪項下宣告沒收，門號0000000000號行動電話（含SIM
  卡）1支、磅秤1台、分裝袋（小）13包、分裝袋（中）21包、
  分裝袋（大）25包，核係供本案販賣毒品所用之物，應依毒品
  危害防制條例第19條第1項之規定，在所犯販賣毒品罪項下宣
  告沒收。
據上論斷，應依刑事訴訟法第299條第1項前段，毒品危害防制條
例第10條第2項、第4條第2項、第4條第6項、第2項、第18條第1
項前段、第19條第1項，刑法第11條、第25條第2項、第51條第5
款、第9款、第38條第1項第2款，判決如主文。
本案經檢察官吳曉婷到庭執行職務。
中    華    民    國   100    年    10    月    25    日
                  刑事第十一庭  審判長法  官 許泰誠
                                      法  官 林瑋桓
                                      法  官 蕭涵勻
上正本證明與原本無異。
如不服本判決應於收受送達後10日內向本院提出上訴書狀，並應
敘述具體理由；其未敘述上訴理由者，應於上訴期間屆滿後20日
內向本院補提理由書（均須按他造當事人之人數附繕本）「切勿
逕送上級法院」。
                                      書記官  葉宜玲
中    華    民    國   100    年    10    月    25    日
毒品危害防制條例第10條
施用第一級毒品者，處 6 月以上 5 年以下有期徒刑。
施用第二級毒品者，處 3 年以下有期徒刑。
毒品危害防制條例第4條
製造、運輸、販賣第一級毒品者，處死刑或無期徒刑；處無期徒
刑者，得併科新臺幣 2 千萬元以下罰金。
製造、運輸、販賣第二級毒品者，處無期徒刑或 7 年以上有期
徒刑，得併科新臺幣 1 千萬元以下罰金。
製造、運輸、販賣第三級毒品者，處 5 年以上有期徒刑，得併
科新臺幣 7 百萬元以下罰金。
製造、運輸、販賣第四級毒品者，處 3 年以上 10 年以下有期
徒刑，得併科新臺幣 3 百萬元以下罰金。
製造、運輸、販賣專供製造或施用毒品之器具者，處 1 年以上
7 年以下有期徒刑，得併科新臺幣 1 百萬元以下罰金。
前五項之未遂犯罰之。
附表
┌──┬────┬──────┬───────────┐
│編號│犯罪事實│所犯法條    │應宣告之罪刑          │
├──┼────┼──────┼───────────┤
│1   │如犯罪事│毒品危害防制│陳昆佑施用第二級毒品，│
│    │實欄一所│條例第10條第│處有期徒刑捌月。扣案之│
│    │示      │2項         │第二級毒品甲基安非他命│
│    │        │            │肆包、殘渣袋貳包，均沒│
│    │        │            │收銷燬之。扣案之吸食器│
│    │        │            │貳組，均沒收。        │
├──┼────┼──────┼───────────┤
│2   │如犯罪事│毒品危害防制│陳昆佑販賣第二級毒品，│
│    │實欄二所│條例第4條第2│處有期徒刑柒年陸月。未│
│    │示      │項          │扣案之販賣第二級毒品所│
│    │        │            │得新臺幣貳仟元，沒收之│
│    │        │            │，如全部或一部不能沒收│
│    │        │            │時，以其財產抵償之。扣│
│    │        │            │案之門號0000000000號行│
│    │        │            │動電話（含SIM卡）壹支 │
│    │        │            │、磅秤壹台、分裝袋（小│
│    │        │            │）拾包、分裝袋（中）│
│    │        │            │貳拾壹包、分裝袋（大）│
│    │        │            │貳拾伍包，均沒收。    │
├──┼────┼──────┼───────────┤
│3   │如犯罪事│毒品危害防制│陳昆佑販賣第二級毒品，│
│    │實欄三所│條例第4條第6│未遂，處有期徒刑肆年。│
│    │示      │項、第2項   │扣案之第二級毒品甲基安│
│    │        │            │非他命壹包，沒收銷燬之│
│    │        │            │，扣案之門號0000000000│
│    │        │            │號行動電話（含SIM卡） │
│    │        │            │壹支、磅秤壹台、分裝袋│
│    │        │            │（小）拾包、分裝袋（│
│    │        │            │中）貳拾壹包、分裝袋（│
│    │        │            │大）貳拾伍包，均沒收。│
└──┴────┴──────┴───────────┘